【裁判字號】    94,訴,167
【裁判日期】    950207
【裁判案由】    損害賠償
【裁判全文】
臺灣士林地方法院民事判決               94年度訴字第167號
原      告  丁○○
                            號.
法定代理人  戊○○
訴訟代理人  林辰彥律師
複代理人    張凱輝律師
            黃淑怡律師
            施裕琛律師
            陳家慶律師
            楊玉倩
被      告  甲○○
被      告  台北市立百齡高級中學
法定代理人  丙○○
訴訟代理人  吳西源律師
複代理人    庚○○
上列當事人間請求損害賠償事件，本院於95年1 月23日言詞辯論
終結，判決如下：
    主  文
被告應連帶給付原告新台幣貳拾萬元及自民國九十四年三月二十
四日起至清償日止，按年息百分之五計算之利息。
原告其餘之訴駁回。
訴訟費用由被告連帶負擔十分之一；餘由原告負擔。
本判決第一項於原告以新台幣陸萬柒仟元供擔保後，得假執行；
但被告如以新臺幣貳拾萬元預供擔保後，得免為假執行。
原告其餘假執行之聲請駁回。
    事實及理由
壹、程序方面
    按公立學校聘任之教師不屬於公務員服務法第二十四條所稱
    之公務員，業經大法官會議釋字第308 號解釋在案。本件被
    告甲○○係經台北市中等學校教師聯合甄試合格，而由被告
    台北市立百齡高級中學（下稱百齡高中）聘任之教師，此據
    被告甲○○陳明在卷，則依司法院大法官會議上開解釋，被
    告甲○○非公務人員服務法所稱之公務員甚明；再者，本件
    原告係依私法上侵權行為之法律關係，主張其名譽權受損害
    ，提起之損害賠償之訴，屬原告本於私法上地位，認其私法
    上權利遭受侵害，所起訴者乃私法上之法律關係，為一般民
    事事件，本院自有管轄權。被告百齡高中抗辯本件應提起行
    政程序救濟；且被告甲○○有關本件「投票」之行為為管教
    行為，如有不當，應交由教師評審委員會或考績委員會加以
    處理等語，尚屬誤會，合先敘明。
貳、實體方面
一、原告主張：其就讀於被告百齡高中國中部一年級下學期時，
    被告甲○○係其導師。民國（下同）92年5 月間某日，有同
    學反應丟掉錢包，被告甲○○竟在班會中，向全班同學表示
    ，原告偷竊的可能性最大，提名原告為候選人，進而要求不
    具名投票，以決定誰是偷竊嫌犯，計票結果，原告獲得最高
    票，被告甲○○更基於投票結果，認定原告為偷竊嫌犯的方
    式，侵害原告名譽；且被告甲○○之行為顯然違反教師法第
    17 條 第1 項第2 款、第4 款規定，而被告百齡高中是被告
    甲○○之僱用人，爰依民法第184 條第1 項前段、後段、第
    186 條、第188 條第1 項、第195 條第1 項規定，請求判決
    ：被告應連帶給付原告新台幣（下同）200 萬元及自起訴狀
    繕本送達翌日起至清償日止，按年息百之5 計算之利息，並
    願供擔保請准宣告假執行。
二、被告甲○○以：百齡高中因特殊地理環境之故，無論日夜，
    校區內辦公廳舍及教室竊案頻繁；加以原告就讀之班級成員
    來自各地，彼此間形成小團體，整體紀爭尚未形成的情形下
    ，班上規定，除有確切証據外，如有遺失物品等事，其損失
    由未關門窗之值日生及其他未善盡職責者分擔，萬不得已時
    ，才由班費支出。92年9 月間中旬某日，班上同學己○○在
    被告甲○○課堂上提出，其購物後餘剩之70餘元及發票一張
    不翼而飛，被告甲○○雖當場質疑，但游同學非常堅持，為
    避免延誤課堂進度，乃提議在當日班會時處理。經詢問全班
    同學，是否有人曾經目睹或撿到70餘元，請誠實交出，不予
    處罰，但無人回應。被告甲○○乃要求值日生或在教室逗留
    的同學以及導師即被告甲○○本人，在全班同學面前坦承是
    否已經盡責。期間，有同學提出原告在廁所抽煙，很晚才走
    進教室，被告甲○○請原告說明當時離開教室的情形，但原
    告未做說明。被告甲○○只得援用前述規定，由遺失金錢的
    游同學、值日生三人、被告甲○○以及原告共6 人，分擔此
    一損失，並由班上同學進行不記名投票，認為此一事件，6
    人中每人應分擔的責任輕重，原告得票比較多，投票結果均
    記載於當日班會記錄簿上。當天晚上游同學母親致電被告甲○○，宣稱游同學一時不察，將錢留在家中等語，讓全班同
    學白忙一場請代為致歉。翌日，被告甲○○立即要求游同學
    向全班同學道歉，整件事即已結束，原告於一年後離家出走
    ，與上開事件毫無關聯，原告據此請求，於法無據等語置辯
    。請求判決：駁回原告之訴及假執行之聲請，並願供擔保請
    准免為假執行之宣告。
三、被告百齡高中則以：被告甲○○並未引導全班同學「以不具
    名投票方式，決定誰是偷竊嫌犯」，而是投票決定班上同學
    遺失小包時，遺失小包包的人、被告甲○○、值日生以及原
    告等人應分擔責任之輕重而已，其目的在於喚起學生注意力
    ，避免將來還有類似情況發生，此等管教行為，原已無任何
    不法可言，況被告甲○○於提名後，還請各被提名人解釋自
    已沒有拿錢包，顯無策動投票決定竊犯之故意；且投票翌日
    ，遺失小包之同學即向原告等人道歉，全案獲得澄清，原告
    不但未受名譽傷害，反因此受到同儕的尊重，其名譽自未受
    有任何損害可言。至於原告事後離家出走之行為，與本件投
    票行為無關。甚者，被告百齡高中依教師法第11條規定，由
    家長代表、教師代表等組成之教評會聘任被告，亦已盡相當
    注意義務等語置辯。請求判決：駁回原告之訴及假執行之聲
    請，並願供擔保請准免為假執行之宣告。
四、不爭執事項：
    原告就讀於被告百齡高中國中部時，被告百齡高中聘僱之教
    師即被告甲○○係原告的導師。92年間某日，原告同班同學
    即第三人己○○向被告甲○○報告，當日攜帶百餘元，購物
    後餘剩70餘元及發票一張不翼而飛，被告甲○○則於當日班
    會會議上進行處理。經向全班查詢無結果後，班會上提出包
    括原告、被告甲○○等5 、6 人為對象，並發給每位同學空
    白紙張，由班上同學進行不記名投票，原告得票最高，投票
    結果則載於班會記錄簿。當天晚上第三人己○○之母致電被
    告甲○○，澄清游同學將錢留在家中，並無丟掉70餘元等情
    ，翌日游同學向全班同學道歉。
五、本院經依民事訴訟法第271 條之1 準用第270 條之1 第1 項
    第3 款規定，整理並協議簡化爭點後，兩造同意就本院95年
    1 月23日言詞辯論時，兩造協議簡化之爭點為主張及辯論。
    茲分述如下：
    (一)被告甲○○有否為己○○自稱丟掉錢包一事提名原告（為
      候選人）？
      本件原告主張被告甲○○在班會上提名原告為此次不具名
      投票之候選人，被告甲○○否認之，抗辯係班上同學提名
      原告云云。但証人即當時宣稱丟掉現金及發票之百齡高中
      學生己○○証稱：「…時間忘記了，有天早上6 點多到學
      校晨跑，跑完後回教室找錢包發現整個錢包不見了，中午
      時媽媽按往例送便當來時我告訴媽媽要我向班長（陳智鴻
      ）反應，請班長跟老師講，下午開班會時，老師在班會上
      提出討論，老師說己○○錢包不見了是誰偷的，沒有偷的
      人站起來，結果我們全班都站起來，老師認為晨跑時書包
      放在我書包附近的人，比較有可能是偷錢包的人，老師問
      出晨跑時書包放在我書包附近的同學後，老師又問全班同
      學心目中認為比較可能拿錢包的人，『老師提出丁○○』
      ，也有人提出老師，我記得被提名的人有謝明瑜、趙中偉
      、丁○○，其他的人忘記了，我也沒被提名，老師發紙張
      給全班同學要同學寫下比較有可能的人，投完後有計票，
      丁○○得到最高票，投票結果有記載班會紀錄裡面，放學
      回家後媽媽說找到錢包，是我忘記帶到學校，媽媽有打電
      話給老師，第2 天上學時我主動要向被誤會的人道歉，老
      師也叫我道歉，其中包括丁○○，老師也有跟丁○○道歉
      。」（見本院卷第83頁）。被告己○○明白証稱「老師提
      出丁○○」，原告主張被告甲○○提名原告為候選人，應
      堪認為真實。被告雖又抗辯証人己○○年齡小，時間已久
      可能記憶錯誤云云，但查：
      (1)証人己○○証述之內容前後連貫，因「…老師認為晨跑
        時書包放在我書包附近的人，比較有可能是偷錢包的人
        ，老師問出晨跑時書包放在我書包附近的同學…老師提
        出丁○○…」，核與被告百齡高中之訴訟代理人請求詢
        問証人己○○；「晨跑時書包放在你書包附近的人包不
        包括丁○○？」，証人己○○亦答稱：「包括」（見本
        院卷第84頁）之陳述均相符，再參酌被告百齡高中之訴
        訟代理人於最後一次言詞辯論時，提出証人己○○於案
        發後提出之報告，其上記載「時間大既是發生在5 月中
        旬左右，當天因為早起的太匆忙，而把錢包忘在家裡，
        沒帶出門！那時大約7 點多跑完步時，發現錢包不見了
        ，以為錢包應該還留在操場，所以回去操場找了一下，
        結果發現不在操場…」（見本院卷第198 頁）等情相呼
        應，尚未發現証人己○○有何記憶錯誤之處。
      (2)被告甲○○辯稱有同學指出原告在廁所逗留以致於教室
        大門未能上鎖，而列原告為候選人，非被告甲○○提名
        等語。惟所謂「有同學」係為何人？被告甲○○並未明
        確指述，亦未提出任何証據反証之，實難信為真實。
      (3)本院為查証証人己○○証詞之真實性，命被告百齡高中
        提出當時之班會記錄。然被告百齡高中陳稱班會記錄無
        保存年限之規定，但經清查「…(1)未發現91學年度（章
        生為704）全 校各班班會紀錄。(2)92學年度（章生為
        804 ）上學期班會紀錄簿計有45本，另國中部有12班會
        （804 班缺），高中部有6 班之紀錄簿未見…本校因存
        放空間有限，…，加以存放班會紀錄之播音間進行萬能
        鋼架施作，…，將91學年度等班會紀錄簿及相關回收簿
        籍一併進行回收」（見本院卷第193 反面、第194 頁）
        。亦即有關本案發生之91年下學期或92年上學期之班會
        記錄，在被告百齡高中的保管下，或「未發現」或已「
        缺」漏，而無法提出，併予敘明。
    (二)提名原告的原因為應負百分比責任或決定誰比較有可能是
      偷錢包的人？
      (1)被告甲○○雖辯稱：「……因為我也是這個班級1 年級
        的老師，當時有定下規矩，班上若有同學，在班上丟掉
        錢無法尋回，則由遺失的當事人、未將門窗關好的值日
        生及相關人員分攤，以及班上之前有學生受騷擾，而離
        家出走的事件發生，所以班會時我就避免當場以舉手表
        達意見的方式處理，我有問當日值日生有無鎖門，值日
        生言沒有鎖門，有同學說是因為丁○○因拖拖拉拉才從
        廁所出來沒有時間等他，故沒有鎖門，我詢問全班同學
        應由何人分擔若干錢，我有跟同學說如果同學老師也需
        要分攤，也可算老師一份……」（見本院卷第40頁），
        但亦供稱：「…我有特別聲明我不會為了70幾元斷送老
        師的前途且我沒有班上的鑰匙……」等語（見本院卷第
        40頁），如果提名候選人的原因只是決定應分擔責任的
        百分比，此與被告甲○○「斷送前途」何關？又與被告
        甲○○有無「班上的鑰匙」何關？
      (2)依據前述証人己○○之証詞，均以「偷錢包」為中心之
        內容以觀，被告甲○○在處理本案時，其提名原告的原
        因，應足認係決定誰比較有可能是偷錢包的人。此與被
        告訴訟代理人請求訊問証人己○○：「老師當時提名投
        票意思是涉嫌者或者是要負比較大責任者？」時，證人
        己○○答稱：「要確定比較有可能偷錢包的人。」（見
        本院卷第84頁）之供述亦相吻合。再參酌上述案發後証
        人己○○提出之報告，其上記載「……一開始向大家說
        明過程，也有模擬當時的情況，說完之後投票出比較有
        『嫌疑』的人，沒想到老師也被提名成為『嫌犯』之一
        ……」（見本院卷第頁），益徵被告甲○○於處理本案
        時之用語，應係帶有偷竊嫌犯之意。被告抗辯係應負百
        分比責任云云，惟未提出証據以實其說，其辯詞非可採
        信。
    (三)發紙張給同學是要同學寫下應分擔責任的人還是決定偷錢
      包的人？
      (1)原告提出被告百齡高中為原告在校學習適應問題召開「
        八年四班家長協調會」之會議記錄，其上記載如下：「
        章母：（五）連班上同學掉錢，導師也用全班投票的方
               式，連導師也投他（章生）一票。
               （王老師立刻回應根本沒有這樣做）
        田督學：王老師有沒有做全班投票的動作？
               （王老師回答有）
        一、丟掉錢不能用投票的方式處理，對孩子的人格是一
            種傷害。
        二、要教育同學。為什麼要帶這麼多錢來學校，要對掉
            錢的小孩輔導，並且通知家長。少有証據的事情，
            千萬不能用投票的方式處理。……  」
        果若發紙張給同學是要同學寫下應分擔責任的人，何以
        由台北市教育局指派列席之督學田（鳳桐）督學要於會
        議中表明「丟掉錢不能用投票的方式處理，對孩子的人
        格是一種傷害。」？
      (2)本院訊問証人乙○○：「丁○○與甲○○事件是否由你
        負責？」，證人乙○○稱：「學校的事由學校負責，當
        天出席協調會是應郭水恩校長要求列席，當天由甲○○
        和張媽媽各自表述。」。本院〔提示協調記錄第6 頁（
        其上記載田督學：王老師有沒有做全班投票的動作？（
        王老師回答有）〕問：「是否詢問甲○○有沒有作全班
        投票動作？」，證人乙○○稱：「沒有，會議紀錄記載
        不詳實，當天我只是列席聽聽王老師敘述不是很完整，
        我沒有辦法描繪王老師敘述整個過程，督學列席會議後
        將記錄轉呈給上級核示後交業務課處理，這案子後續回
        歸學校處理，學校處理後回報給主管課不是回報給督學
        。」。原告訴訟代理人請求訊問：「協調會上是否有發
        表任何意見？」，證人乙○○稱：「我只是協調雙方能
        夠和平解決問題並沒有表示意見，協調書上第6 頁記載
        丟掉錢不能用投票方式處理我沒有講這樣的話我只是說
        事情發生不能傷害小孩子，也沒有說教小孩子不要帶太
        多錢來學校等等。」。本院再問證人乙○○：「協調會
        上甲○○有無承認以不具名投票方式決定誰為竊賊？」
        ，證人乙○○：「我沒有聽到。」，被告訴訟代理人：
        「請問證人開協調會甲○○老師有無表示丁○○偷竊嫌
        疑最大？」，證人乙○○：「我沒有聽清楚。我希望站
        在教育立場王老師應檢討教育方式。」（見本院卷第67
        、68頁）。証人乙○○雖否認被告百齡高中製作之協調
        會記錄，但查：
        被告百齡高中為此事召開協調會，與會有家長會長、
          原告之母、被告甲○○、學務處穆主任、生教組長林
          智偉、校長郭水恩、督學日鳳桐，協調會記錄每頁超
          過1200字，頁數長達8 頁，均依各該成員不同的發言
          順序各為記錄，且以電腦打字處理，依常理推論此一
          記錄應係會議當時錄音，事後再依錄音帶內容製作而
          成，但原告要求被告百齡高中提出該錄音帶，本院亦
          命被告百齡高中提出（見本院卷第68頁），被告百齡
          高中於94年7 月20日具狀稱「…協調會當時並無錄音
          ，故並無當時協調會之錄音帶」，經本院再於95年1
          月9 日言詞辯論時再命提出協調會錄音帶，均無結果
          。
        本院依職權於94年7 月29日以士院儀民精94訴167 字
          第0940315460號函、94 年8月17日以士院儀民精94訴
          167 字第0940316711號函，請台北市政府教育局檢送
          該局處理本案之全部卷証過院參辦。台北市政府教育
          局於94年8 月19日以北市教中字第09435758800 號台
          北市政府教育局函，檢送督學乙○○簽請最高首長為
          台北市教育局副局長康宗虎批示之專案調查、特別視
          導報告表影本一份，該簽呈內敘明，該報告係台北市
          政府教育局因聯合報、中國時報及TVBS新聞報導百齡
          高中904 班學生（即原告）離家出走案續簽辦理之報
          告，其重點在於百齡高中對原告在校行為表現學習應
          狀況、安置輔導以及導師即被告甲○○對學生輔導與
          管教方式分別予以專案處理，內容包括「九十三年度
          教學輔導專案（丁○○）會議會議記錄」、「輔導流
          程及目前安置情形及後續安置與輔導建議」、「教師
          成績考核委員會會議記錄」，除「教師成績考核委員
          會會議記錄」第3 頁記載：「林明貴主席：章生離家
          出走，媒體表明1.是因被毆打2.被抬桌椅3.投票表決
          行為，三點導致章生離家出走」外，全文均與本院函
          請台北市政府教育檢送「處理本案之全部卷証」無關
          。本院再於94年9 月2 日以士院儀民精94訴167 字第
          09403181 424號函，註明「請檢送貴局調查臺北市百
          齡高中國中部導師甲○○涉及『投票表決丁○○為小
          偷事件』之緣起、經過及結果之所有卷証過院參辦」
          外，更命書記官依台北市政府教育局所載承辦人資料
          ，以電話向承辦人說明本案所需之卷証；94年11月1
          日再以士院儀民精94訴167 字號函，催請處理，台北
          市政府教育局始於同於94年11月10日以北市教中字第
          09438360600 號台北市政府教育局函，再檢送督學田
          鳳桐簽請最高首長為台北市教育局副局長康宗虎、陳
          益興批示之專案調查、特別視導報告表影本一份，內
          容如下：
          1.督學乙○○簽請批示之函稿，檢附者乃93年3 月2
            日被告百齡高中為本案召開之「協調會記錄」。該
            協調會記錄核與本院提示予証人乙○○之協調會記
            錄相同。顯見証人乙○○在本院否認該「協調會記
            錄」之效力，非可採信。
          2.被告百齡高中於93年10月14、15日媒體批露本案後
            ，召開緊急應變小組，由生教組長孫嘉鴻負責製作
            台北市立百齡高級中學校安事件即時通報表。其調
            查事實摘要部分記載「…遺失錢包情形，導師當日
            基於要建立學生責任感及避免日後類似情形再度發
            生，遂請當天四位值日生（章生為當日值日生之一
            ）及保管教室鑰匙同學上台…在相關同學陳述後，
            導師請同班同學寫出誰的責任較大並沒有指名哪位
            同學為偷竊者…」（見本院卷第133 頁）。該報告
            與被告甲○○陳述及証人己○○証述之內容均不相
            符，且未附任何調查程序之相關資料，無從信以為
            真。
          3.台北市政府教育局為報載「…92年5 月有同學掉了
            一個小包包，裡面有100 元王姓導師利用班會引導
            討論以無記名方式投票選出章姓同學得票數最高，
            就認定為偷錢者…」事，派遣督學乙○○於93年10
            月18日赴百齡高中，與校長、教務主任、秘書等研
            商，決定採用中性方式作904 班問卷調查，以確定
            上開事項是否屬實及正確。經向904 班（丁○○除
            外）全班38位同學的填答38份問卷統計表。其中關
            於問題3 「班上遺失100 元，認為王老師利用討論
            表決章同學為偷竊者，認為「有」的佔14/38 ﹦36
            .8 ％ ，認為「無」的佔21 /38﹦55％，「不清楚
            」的佔5/35﹦13％。從問卷調查百分比％顯示較多
            同學認為：王老師未用無記名投票討論表決選出票
            數最高者為「偷竊者」方式。（見本院卷138 頁）
            。惟被告甲○○有無在班會上為己○○丟掉錢包事
            投票表決，計票結果原告獲最高票，此一事實連被
            告甲○○都在答辯狀，及本院開庭時均坦承不諱，
            所爭執者乃投、計票的目的係在決定偷竊者，抑或
            應負責之人而已。該統計表結果，實難引為有利被
            告之証據。
          4.被告百齡高中於93年11月9 日召開之93年度教師成
            績考核委員會會議記錄。其結論為「根據查證結果
            ，並無不當管教之事……」，但該會議紀錄除與會
            人員各自陳述意見外，別無其他調查本案之証據方
            法，本院亦無法以之為有利於被告甲○○之証據。
      (3)本案審理時，無論是被告甲○○或是百齡高中，對於當
        時調查或被調查之內容、經過、結果均未提出任何事証
        以供審酌。本院又已窮盡調查之能事，仍未能証明被告
        抗辯之內容為真實，自難信以為真。
    (四)計票完畢被告甲○○是否宣稱原告丁○○為小偷並要求丁○○承認？
      原告訴訟代理人請求訊問証人己○○：「投票結果老師有
      無以語言或行為表示丁○○是竊賊？」，証人己○○回答
      ：「沒有」（見本院卷第83頁）。此外，原告亦未提出其
      他証據証明，要難信為真實。
    (五)原告名譽是否受損害？
      (1)按民法上名譽權之侵害非即與刑法之誹謗罪相同，名譽
        有無受損害，應以社會上對個人評價是否貶損作為判斷
        之依據，苟其行為足以使他人在社會上之評價受到貶損
        ，不論其為故意或過失，均可構成侵權行為，其行為不
        以廣佈於社會為必要，僅使第三人知悉其事，亦足當之
        。
      (2)被告百齡高中抗辯投票後第二天整個事件獲得澄清，肇
        事同學已向原告道歉，原告名譽未受有損害等語。但查
        ：被告甲○○供承：「…我們將結果紀錄於班會紀錄簿
        上…」（見本院卷第40頁）；証人己○○亦証稱：「投
        票結果有記載班會記錄裡面」（見本院卷第83頁）；再
        參酌被告百齡高中提出証人己○○於案發後提出之報告
        記載「…沒想到老師也提名成為嫌犯之一呢直到放學時
        也有在討論了一會兒…」等事証，足認原告被提名並經
        全班投票獲得最高票一事，非惟正式登載於班會記錄簿
        上，更為同學津津樂道。原告因被告甲○○認定是比較
        有可能是偷錢包的人，而被提名時，全班對於原告個人
        之評價即已減損，揆諸首揭說明，原告名譽已受損害。
        翌日獲得澄清，並未能改變當日原告個人評價被減損之
        事實，被告百齡高中抗辯原告名譽並未受損，殊無足取
        。
    (六)原告主張所受損害與本件行為間有無因果關係？
      原告主張其因被告甲○○提名為可能偷錢之人，經全班投
      票獲得最高票之行為，精神上受有極大痛苦，二者間有因
      果關係，應可認定。被告百齡高中抗辯原告離家出走的時
      間，距本案發生時間，已逾年餘，原告離家出走與本件投
      票行為間，不具因果關係等語，則係另一問題，併此敘明
      。
    綜上，原告主張被告甲○○認其為可能偷錢包之人，提名原
    告為候選人，再與其他被提名之5 、6 人，經全班無記名投
    票，獲得最高票之事實，應堪信以為真。
六、按因故意或過失，不法侵害他人之權利者，負損害賠償責任
    ；不法侵害他人之身體、健康、名譽、自由、信用、隱私、
    貞操，或不法侵害其他人格法益而情節重大者，被害人雖非
    財產上之損害，亦得請求賠償相當之金額；受僱人因執行職
    務，不法侵害他人之權利者，由僱用人與行為人連帶負損，
    民法第184 第1 項前段、第195 條、第188 條第1 項分別定
    有明文。本件原告確係因被告甲○○上述行為致名譽受損害
    ，則原告自得依據前揭規定，請求被告甲○○賠償非財產上
    之損害。另被告百齡高中不否認被告甲○○係其僱佣之教師
    ，則原告請求被告百齡高中連帶賠償，亦屬有據。原告請求
    非財產上之損害200 萬元，本院審酌原告係78年5 月11日生
    ，本案發生時年僅14餘歲，無端因同班同學無心之過，成為
    可能偷錢之候選人，並獲得最高票數，個人在班上的評價受
    到貶損，其內心所受之痛苦，而被告甲○○貴為人師，對於
    同學誤稱丟掉金錢一事，竟以提名投票表決之方式來尋找拿
    錢之人，事後仍堅認其無過錯，以及原告係學生、被告甲○○月入約5 萬餘元等兩造社會上身分、地位、資歷等事項後
    ，認原告請求以20萬元為公允，逾此數額之請求，不應准許
    。從而，原告請求被告連帶賠償之損害於20萬元內，及自延
    加起訴狀繕本送達翌日即94年3 月24日起至清償日止，按年
    息百分之五計算之遲延利息，為有理由，應予准許，逾此部
    分為無理由，應予駁回。
七、兩造陳明願供擔保，聲請宣告及免為假執行，經核原告勝訴
    部份，並無不合，爰酌定相當之擔保金額分別宣告之；原告
    其餘假執行之聲請，因訴之駁回而失所附麗，不予准許。
八、本件事証已明，兩造其餘攻擊防禦之方法，爰一一論述。
據上論結，本件原告之訴一部有理由，一部無理由，依民事訴訟
法第79條、第85條第2 項、第390 條第2 項、第392 條，判決如
主文。
中    華    民    國    95    年    2     月    7     日
                  民事第一庭  法  官  陳雅玲
以上正本證明與原本無異。
如對本判決上訴須於判決送達後20日內向本院提出上訴狀。
中    華    民    國    95    年    2     月    9     日
                              書記官  賴秋招


司法院資訊處製作；財團法人民間司法改革基金會備份。
